Inventaris van het archief van het Ministerie van Financiën: Directie Verbruiksbelastingen, 1945-1989
Nationaal Archief, Den Haag
- Belastingheffing, zorgdrager minister van Financiën 1945-2001, 019
  - Het opstellen, wijzigen en intrekken van ambtelijke voorschriften en aanwijzingen aan de belastingadministratie. 1945-, 170
    - Boekwerk Omzetbelasting - BTW, 07
      - Toepassing van artikel 15 van de Uitvoeringsbeschikking Omzetbelasting 1968 en artikel 15, eerste lid, van de Wet op de Omzetbelasting 1968., 1979; 465; A 8228
      - Toepassing van artikel 27 van de Wet op de Omzetbelasting 1968, juncto artikel 13, van de Uitvoeringsbeschikking Omzetbelasting 1968 ten aanzien van een naheffingsaanslag bij een ondernemerschap van een tuinbouwer., 1979; 613; A 10060
      - Toepassing van de Wet op de Omzetbelasting 1968 ten aanzien van het bankbedrijf., 1979; 497; A 8562
      - Toepassing van de Wet op de Omzetbelasting 1968 ten aanzien van remboursprovisie., 1979; 536; A 8573
      - Toepassing van een landbouwregeling ten aanzien van contractmesters en kuikenbroeders., 1979; 611; A 10060
      - Toepassing van post a 47 van de bij de Wet op de Omzetbelasting 1968 behorende tabel I ten aanzien van hydraulisch werkende heftoestellen., 1979; 537; A 8580
      - Verhuur van parkeerruimte voor voertuigen., 1979; 634; A 10272
      - Heffing van omzetbelasting ten aanzien van opneming van zwervende en noodlijdende dieren., 1979-1980; 827; 80/8671
      - Toepassing van post a 47 van de bij de Wet op de Omzetbelasting 1968 behorende tabel I ten aanzien van hogedrukspuiten., 1979-1980; 800; 80/6815
      - Toepassing van de Wet op de Omzetbelasting 1968 ten aanzien van een aantal bijdragen die van overheidswege worden verstrekt., 1979-1982; 762; 80/6786
      - Toepassing van artikel 05 van de Overgangsbeschikking Omzetbelasting 1978 ten aanzien van theaterbureaus., 1979-1988; 550; A 8604
      - Aanpassing van de toelichting op post b 11 van tabel I van de omzetbelasting met betrekking tot de verhuur van onroerende goederen., 1980; 694; 80/2163
      - Begrip kader van de onderneming., 1980; 483; 80/2160
      - Heffing van omzetbelasting ten aanzien van de uitvoering van gemeentelijke bestemmings- en saneringsplannen., 1980; 675; 80/2157; pak
      - Naheffing in faillissement van in aftrek gebrachte omzetbelasting betrekking hebbende op openstaande vorderingen van crediteuren., 1980; 683; 80/2159
      - Plaats van levering van goederen die stomend worden verkocht., 1980; 767; 80/6784
      - Porto- c.q. frankeerkosten en andere kosten met betrekking tot verzending van drukwerk., 1980; 656; 80/2152
      - Toepassing van artikel 03, eerste lid, letter c en artikel 13, tweede lid, van de Wet op de Omzetbelasting 1968 ten aanzien van een exploitant van een aannemingsbedrijf die een kasteel heeft gerestaureerd., 1980; 773; 80/6784
      - Toepassing van artikel 03, eerste lid, letter h, van de Wet op de Omzetbelasting 1968 ten aanzien van onroerend goed., 1980; 766; 80/6784
      - Toepassing van artikel 03, eerste lid, letters a en e, van de Wet op de Omzetbelasting 1968 ten aanzien van een snackbar., 1980; 768; 80/6784
      - Toepassing van artikel 04 van de Wet op de Omzetbelasting 1968 ten aanzien van de verhuur van kamers of van het verstrekken van logies., 1980; 657; 80/2150
      - Toepassing van artikel 07, eerste lid, van de Wet op de Omzetbelasting 1968 ten aanzien van een bromfietsenverkoper., 1980; 646; 80/2151
      - Toepassing van artikel 07, eerste lid, van de Wet op de Omzetbelasting 1968 ten aanzien van het begrip bouwrijp maken., 1980; 645; 80/2151
      - Toepassing van artikel 07 van de Wet op de Omzetbelasting 1968 ten aanzien van een juridisch adviseur., 1980; 651; 80/2151
      - Toepassing van artikel 07 van de Wet op de Omzetbelasting 1968 ten aanzien van een werkvoorzieningsschap., 1980; 647; 80/2151
      - Toepassing van artikel 07 van de Wet op de Omzetbelasting 1968 ten aanzien van het begrip fiscale eenheid., 1980; 650; 80/2151
      - Toepassing van artikel 07 van de Wet op de Omzetbelasting 1968 ten aanzien van sportparken., 1980; 648; 80/2151
      - Toepassing van artikel 08 van de Wet op de Omzetbelasting 1968 ten aanzien van door de overheid uitgekeerde sloopsubsidie voor een vrachtschip., 1980; 653; 80/2152
      - Toepassing van artikel 08 van de Wet op de Omzetbelasting 1968 ten aanzien van kredietbeperkingstoeslag., 1980; 655; 80/2152
      - Toepassing van artikel 11, eerste lid, letter b, van de Wet op de Omzetbelasting 1968 ten aanzien van een cafetaria of kantine, alsmede een midgetgolfbaan., 1980; 662; 80/2152
      - Toepassing van artikel 11, eerste lid, letter c, van de Wet op de Omzetbelasting 1968 ten aanzien van uitspraken van de Tariefcommissie betreffende de exploitatie van een bejaardeninrichting., 1980; 690; 80/2160
      - Toepassing van artikel 11, letter g, van de Wet op de Omzetbelasting 1968 ten aanzien van een instituut voor geneeskundige zwangerschapsonderbreking., 1980; 774; 80/6784
      - Toepassing van artikel 13 van de Uitvoeringsbeschikking Omzetbelasting 1968 ten aanzien van een ijsstadion., 1980; 669; 80/2153
      - Toepassing van artikel 15, eerste lid, van de Wet op de Omzetbelasting 1968 ten aanzien van een schoonmaak- en glazenwassersbedrijf., 1980; 666; 80/2153
      - Toepassing van artikel 16, juncto artikel 18, tweede lid, van het Uitvoeringsbesluit Omzetbelasting 1968 ten aanzien van het beginvoorraad tabaksfabricaten bij bedrijfsbeëindiging., 1980; 772; 80/6784
      - Toepassing van artikel 16 van de Wet op de Omzetbelasting 1968, juncto artikel 01, eerste lid, letter c, van het Besluit Uitsluiting Aftrek Omzetbelasting 1968., 1980; 874; 80/2160
      - Toepassing van artikel 16 van de Wet op de Omzetbelasting 1968, juncto artikel 01, van het Besluit Uitsluiting Aftrek Omzetbelasting 1968., 1980; 771; 80/6784
      - Toepassing van artikel 27, juncto artikel 13 en 14 van de Uitvoeringsbeschikking Omzetbelasting 1968 ten aanzien van het begrip ondernemer., 1980; 672; 80/2155
      - Toepassing van artikel 27, zesde lid, van de Wet op de Omzetbelasting 1968 en artikel 08, letter b, van de Wet op de Inkomstenbelasting 1964 ten aanzien van de veehouders., 1980; 676; 80/2155
      - Toepassing van artikel 37 van de Wet op de Omzetbelasting 1968 ten aanzien van een garagebedrijf., 1980; 749; 80/6783
      - Toepassing van de artikelen 07 en 11, letter 2e (oud) van de Wet op de Omzetbelasting 1968 ten aanzien van een muziekleraar en dirigent van twee koren., 1980; 770; 80/6784
      - Toepassing van de artikelen 07 en 15 van de Wet op de Omzetbelasting 1968 ten aanzien van een ingenieursbureau., 1980; 649; 80/2151
      - Toepassing van post a 01 van de bij de Wet op de Omzetbelasting 1968 behorende tabel I ten aanzien van pizza's., 1980; 689; 80/2162
      - Toepassing van post a 29 van de bij de Wet op de Omzetbelasting 1968 behorende tabel I ten aanzien van leveringen van in eigen bedrijf vervaardigde sieraden., 1980; 696; 80/2163
      - Toepassing van post b 04 van de bij de Wet op de Omzetbelasting 1968 behorende tabel I ten aanzien van het sluiten van financieringsovereenkomsten., 1980; 697; 80/2163
      - Toepassing van post b 10 van de bij de Wet op de Omzetbelasting behorende tabel I ten aanzien van het aanleggen van vaartuigen in jachthavens., 1980; 799; 80/6815
      - Vermelding van een postbusnummer in plaats van het adres van de presterende ondernemer, op een factuur., 1980; 769; 80/6784
      - Toepassing van artikel 04, eerste lid, van de Wet op de Omzetbelasting 1968 ten aanzien van strijkgeld, plokpenningen en hooggeld., 1980-1981; 659; A/2150
      - Toepassing van artikel 25, derde lid, van de Wet op de Omzetbelasting 1968 ten aanzien van het beheer van een postagentschap van de PTT., 1980-1981; 682; 80/2154; pak
      - Toepassing van artikel 15 van de Wet op de Omzetbelasting 1968 ten aanzien van het bankbedrijf., 1980-1982; 752; 80/6783
      - Toepassing van post b 12 van de bij de Wet op de Omzetbelasting 1968 behorende tabel I ten aanzien van het exploiteren van een snackbar., 1980-1982; 801; 80/6815
      - Bijzondere verbruiksbelasting van personenauto's en toepassing van artikel 50, tweede lid, van de Wet op de Omzetbelasting 1968., 1981; 818; 80/7547
      - Heffing van omzetbelasting ten aanzien van gerechtsdeurwaarders., 1981; 642; 80/2151
      - Ondernemerschap van artiesten., 1981; 687; 80/2162
      - Tijdstip beëindiging ondernemerschap ingeval van verkoop voorraden na feitelijke sluiting bedrijf., 1981; 688; 80/2162
      - Toepassing van artikel 03, vijfde lid, van de Wet op de Omzetbelasting 1968 ten aanzien van verkoop van pleziervaartuigen., 1981; 755; 80/6784
      - Toepassing van artikel 04 van de Wet op de Omzetbelasting 1968 ten aanzien van een als overdracht van goodwill aangeduide prestatie., 1981; 661; 80/2150
      - Toepassing van artikel 07 van de Wet op de Omzetbelasting 1968 ten aanzien van een controlerend ambtenaar., 1981; 644; 80/2151
      - Toepassing van artikel 07 van de Wet op de Omzetbelasting 1968 ten aanzien van een tapijtenhandel., 1981; 641; 80/2151
      - Toepassing van artikel 07, vierde lid, van de Wet op Omzetbelasting 1968 ten aanzien van een dameskapsalon., 1981; 643; 80/2151
      - Toepassing van artikel 11, letter o, 2e (oud), van de Wet op de Omzetbelasting 1968 ten aanzien van een muziekschool., 1981; 668; 80/2153
      - Toepassing van artikel 15, eerste lid, letter a, van de Wet op de Omzetbelasting 1968 ten aanzien van een rederij., 1981; 670; 80/2153
      - Toepassing van artikel 15, eerste lid, van de Wet op de Omzetbelasting 1968 ten aanzien van een holdingsmaatschappij., 1981; 671; 80/2153
      - Toepassing van artikel 15 van de Wet op de Omzetbelasting 1968 ten aanzien van bemiddeling door deskundigen., 1981; 667; 80/2154; pak
      - Toepassing van artikel 20 van de Algemene Wet inzake Rijksbelastingen ten aanzien van een aanslagbiljet., 1981; 754; 80/6784
      - Toepassing van artikel 26 van de Wet op de Omzetbelasting 1968 ten aanzien van het toepassen van het kasstelsel., 1981; 757; 80/6784
      - Toepassing van artikel 50, zevende lid (a), van de Wet op de Omzetbelasting 1968 ten aanzien van een taxibedrijf., 1981; 698; 80/2172
      - Toepassing van de artikelen 01 en 08 van de Wet op de Omzetbelasting 1968 ten aanzien van het leveren van kunstwerken., 1981; 652; 80/2150
      - Toepassing van de artikelen 08 en 27 van de Wet op de Omzetbelasting 1968 ten aanzien van coöperatieve tuinbouwveiling., 1981; 660; 80/2152
      - Toepassing van de Wet op de Omzetbelasting 1968 ten aanzien van gemeentelijke exploitatie van havens., 1981; 704; 80/2933
      - Toepassing van de Wet op de Omzetbelasting 1968 ten aanzien van prestaties van een filmproductiebedrijf., 1981; 753; 80/6784
      - Toepassing van de Wet op de Omzetbelasting 1968 ten aanzien van voorwaardelijke levering, tijdelijke terbeschikkingstelling en andere vormen van de ingebruikneming van woningen., 1981; 756; 80/6784
      - Toepassing van post a 30 van de bij de Wet op de Omzetbelasting 1968 behorende tabel I ten aanzien van ringbanden met handleidingen, modeplaten en verkleinde knippatronen., 1981; 802; 80/6815
      - Tweede, derde en zesde herdruk van de bijzondere verbruiksbelasting van personenauto's., 1981; 699; 80/2172; 80/2173
      - Vaststelling van de vergoeding op de voet van artikel 08, vierde lid, van de Wet op de Omzetbelasting 1968 in een geval waarin van overheidswege subsidie is ontvangen., 1981; 658; 80/2152
      - Toepassing van de Wet op de Omzetbelasting 1968 ten aanzien van bedrijfsbeëindiging in het midden- en kleinbedrijf., 1981-1982; 832; 80/8683
      - Toepassing van de Wet op de Omzetbelasting 1968 ten aanzien van uitkeringen terzake van bedrijfsbeëindiging in het midden- en kleinbedrijf en ten aanzien van een aantal bijdragen die van overheidswege worden verstrekt, 1981-1983; 794; 80/6811; pak
      - Toepassing van post a 33 van de bij de Wet op de Omzetbelasting 1968 behorende tabel I ten aanzien van immobiliserende verbandsysteem., 1981-1983; 806; 80/6821
      - Vaststelling van stakingswinst voor de inkomstenbelasting in verband met het feitelijk achterwege blijven van de heffing van omzetbelasting., 1981-1983; 813; 80/6804
      - Toepassing van post a 47 van de bij de Wet op de Omzetbelasting 1968 behorende tabel I ten aanzien van draagbare spuitapparatuur en kettingzagen., 1981-1984; 715; 80/4514
      - Kosten met betrekking tot de verzending van drukwerk., 1982; 706; 80/2994
      - Leveringen van goederen aan onderdelen van vreemde strijdkrachten welke in NAVO-verband hier te lande zijn gelegerd (5e herdruk)., 1982; 781; 80/6784
      - Toepassing van artikel 03, eerste lid, letter g en artikel 7 van de Wet op de Omzetbelasting 1968 ten aanzien van een bakkerij met winkel., 1982; 780; 80/6784
      - Toepassing van artikel 04 van de Wet op de Omzetbelasting 1968 ten aanzien van het ophalen van huisvuil tegen een gemeenschappelijke vergoeding voor een andere gemeente., 1982; 778; 80/6784
      - Toepassing van artikel 07 van de Wet op de Omzetbelasting 1968 ten aanzien van bovenwijkse voorzieningen., 1982; 776; 80/6784
      - Toepassing van artikel 07 van de Wet op de Omzetbelasting 1968 ten aanzien van commissariaten., 1982; 784; 80/6784
      - Toepassing van artikel 08 van de Wet op de Omzetbelasting 1968 ten aanzien van verkoop van dames- en kinderkleding via home-party's., 1982; 777; 80/6784
      - Toepassing van artikel 11, eerste lid, letter g, van de Wet op de Omzetbelasting 1968 ten aanzien van de titel psycholoog., 1982; 815; 80/7490
      - Toepassing van artikel 16 van de Wet op de Omzetbelasting 1968, juncto artikel 1, eerste lid, letter a, van het Besluit Uitsluiting Aftrek Omzetbelasting ten aanzien van de directieauto van het merk Rolls Royce, type Silver Shadow., 1982; 783; 80/6784
      - Toepassing van artikel 25, vierde lid, van de Wet op de Omzetbelasting 1968 ten aanzien van administratieve verplichtingen., 1982; 750; 80/6782
      - Toepassing van artikel 29, eerste lid, letter a, van de Wet op de Omzetbelasting 1968 ten aanzien van een handelaar in staalproducten., 1982; 786; 80/6784
      - Toepassing van artikel 29 van de Wet op de Omzetbelasting 1968 ten aanzien van een vordering die voor 1/7 was overgedragen aan een derde., 1982; 779; 80/6784
      - Toepassing van artikel 30 van de Wet op de Omzetbelasting 1968, juncto artikel 10, eerste lid, letter a, van het Uitvoeringsbesluit Omzetbelasting 1968 ten aanzien van vrijstelling van invoerrecht., 1982; 751; 80/6782
      - Toepassing van artikel 50, tweede lid, van de Wet op de Omzetbelasting 1968 ten aanzien van een bestelauto met een kampeercabine., 1982; 716; 80/4519
      - Toepassing van artikel 50 van de Wet op de Omzetbelasting 1968 ten aanzien van de ombouw van personenauto's., 1982; 717; 80/4520; pak
      - Toepassing van artikel 50 van de Wet op de Omzetbelasting 1968 ten aanzien van een brandweersignaalhoorn en een zwaailicht., 1982; 819; 80/7547
      - Toepassing van artikel 8 van de Wet op de Omzetbelasting ten aanzien van een apotheker die haar leveringen van geneesmiddelen verricht aan personen die verzekerd zijn ingevolge de Ziekenfondswet., 1982; 737; 80/5924
      - Toepassing van post a 47 van de bij de Wet op de Omzetbelasting 1968 behorende tabel I ten aanzien motorvatspuiten., 1982; 714; 80/4513
      - Mutatietarief Remissieprovisie., 1982-1983; 876; 80/7492
      - Toepassing van post a 09 van de bij de Wet op de Omzetbelasting 1968 behorende tabel I ten aanzien van levering en invoer van havermout, gortmout en graanvlokken., 1982-1983; 804; 80/6819
      - Toepassing van post a 42 van de bij de Wet op de Omzetbelasting 1968 behorende tabel I ten aanzien van biologische bestrijdingsmiddelen., 1982-1983; 833; 80/8765
      - Diensten op het gebied van de reclame., 1983; 760; 80/6784
      - Heffing van omzetbelasting ten aanzien van remboursprovisie., 1983; 788; 80/6807
      - Toepassing van artikel 06, lid 2, letter e en artikel 15, lid 2, van de Wet op Omzetbelasting ten aanzien van de afbakening van het gebied van de Europese Gemeenschappen met betrekking tot de teruggaaf van omzetbelasting aan niet binnen het Rijk gevestigde ondernemers., 1983; 759; 80/6784
      - Toepassing van artikel 11, eerste lid, aanhef letter b, 2°, van de Wet op de Omzetbelasting ten aanzien van de verhuur van een appartementengebouw., 1983; 797; 80/6812
      - Toepassing van artikel 15, eerste lid, van de Wet op de Omzetbelasting 1968 ten aanzien van bouwwerken., 1983; 758; 80/6784
      - Toepassing van artikel 3, eerste lid, letter h, van de Wet op de Omzetbelasting 1968 ten aanzien van een bowlingcentrum., 1983; 733; 80/5475
      - Toepassing van artikel 50 van de Wet op de Omzetbelasting 1968 ten aanzien van gepantserde voertuigen., 1983; 719; 80/4520; pak
      - Toepassing van post a 37 van de bij de Wet op de Omzetbelasting 1968 behorende tabel I ten aanzien van een collectie geldstukken uit verschillende landen die wettig betaalmiddel zijn., 1983; 710; 80/4513
      - Toepassing van post a 47 van de bij de Wet op de Omzetbelasting 1968 behorende tabel I ten aanzien van grondegalisatiewerktuigen., 1983-1984; 807; 80/6822
      - Toepassing van artikel 11, eerste lid, aanhef letter b, 2º, van de Wet op de Omzetbelasting 1968 ten aanzien van een recreatiebungalow., 1984; 763; 80/6784
      - Toepassing van artikel 11, eerste lid, letter b, van de Wet op de Omzetbelasting 1968 ten aanzien van het stallen van paarden., 1984; 761; 80/6784
      - Heffing van bijzondere verbruiksbelasting van personenauto's ten aanzien van motorrijtuigen voor individueel vervoer van invaliden, 1984-1985; 3; 277
      - Aanbiedingsaanschrijving van de folder Bijzondere Verbruiksbelasting van Personenauto's ten aanzien van de ombouw tot personenauto., 1985; 814; 80/7489
      - Toepassing van artikel 15, eerste lid, aanhef letter a, van de Wet op de Omzetbelasting 1968 ten aanzien van ontbrekende facturen., 1985; 764; 80/6784
      - Toepassing van de Wet op de Omzetbelasting 1968 ten aanzien van werkzaamheden verricht binnen het kader van de Wet Sociale Werkvoorziening., 1985; 816; 80/7492
      - Toepassing van post a 29, letter d, van de bij de Wet op de Omzetbelasting 1968 behorende tabel I ten aanzien van antiquiteiten., 1985; 805; 80/6820
      - Toepassing van post a 2 van de bij de Wet op de Omzetbelasting 1968 behorende tabel II ten aanzien van gebruikte personenauto's (2e herdruk)., 1985; 803; 80/6818
      - Toepassing van artikel 04, letter c, van het Uitvoeringsbesluit Omzetbelasting 1968 ten aanzien van toeristenbelasting., 1985-1986; 793; 80/6810; pak
    - Boekwerk Omzetbelasting, deel II, 08
      - Heffing van omzetbelasting ten aanzien van recreatieschappen en exploitanten van bossen., 1977-1978; 616; A 10061
    - Boekwerk Vennootschapsbelasting 1969, 09
      - Passivering van ter zake van verstreken dienstjaren te financieren pensioenverplichtingen van het Bedrijfspensioenfonds (BpF) en de Verzekeringsgroep Metaalindustrie (VGMI), 1977-1981; 51; 80/10887
    - Leidraden, instructies en regelingen, 10
      - Wijziging van de Leidraad Motorrijtuigenbelasting 1966 (Resolutie van 11 november 1966, nummer D6/8262)., 1976-1978; 573; A 8719
- Waarborgen van platina, gouden en zilveren werken 1945-1995, 036
  - Het voorbereiden, wijzigen, vaststellen en intrekken van voorschriften, richtlijnen, instructies, aanschrijvingen, aanwijzingen, maatregelen, circulaires, boekwerken, leidraden, etc. betreffende het te volgen beleid inzake het waarborgen van platina, gouden en zilveren voorwerpen. 1945-1987, 2
    Opm.: In overleg met het Ministerie van Financiën is de foutieve tekst van de vastgestelde handeling aangepast en is hetzelfde als uit het RIO.
    Datum: 27-06-2000
    - Aanwijzing van jaarlettermerken over 1971 - 1974 en 1976 - 1986., 1973-1986; 822; 80/7552; A 9405; A 10274
    - Wijziging van de Leidraad Waarborg (Resolutie van 17 juli 1980, nummer 280/9177)., 1980-1985; 709; 80/3417; 80/7098
    - Privatisering van de Dienst der Waarborg., 1987; 835; 80/8780
- Invoerrechten en accijnzen 1962-1995 1962-1995, 038
  - Het voorbereiden, wijzigen, vaststellen en intrekken van voorschriften, richtlijnen, instructies, aanschrijvingen, aanwijzigingen, overeenkomsten, maatregelen, circulaires, boekwerken, leidraden, etc. betreffende de invoerrechten en accijnzen. 1962-1995, 1
    Datum: 21-01-2002
    - Boekwerk Alcoholaccijns 1963, 01
      - Vrijstelling van alcoholaccijns voor medicinale haarwaters., 1973-1976; 373; A 5340
      - Zelf vervaardigen van wijn en bier., 1974-1975; 375; A 5341; pak
      - Uitslag van haarlak in een grotere verpakking dan van een halve liter., 1975-1976; 14; A 3145
      - Vernietiging van verontreinigde vrijstellingsalcohol., 1976-1979; 475; A 8455
      - Frauduleuze vervaardiging van alcoholhoudende stoffen., 1977-1978; 477; A 8455; A 8608
      - Vrijstelling van alcoholaccijns., 1979-1980; 731; 80/5475
      - Uitspraken van de Tariefcommissie inzake het onderscheid tussen alcoholhoudende stoffen en wijn., 1980; 875; 80/2160
      - Goedkeuring van de ligging en de inrichting van administratief te controleren bergplaatsen voor alcoholhoudende stoffen., 1981; 700; 80/2173
      - Teruggaaf van alcoholaccijns ten aanzien van haar verzorgingsmiddelen, deodorants en antitranspiratiemiddelen., 1982-1986; 735; 80/5920
      - Verzoek tot teruggaaf van accijns, 1983-1984; 743; 80/6770
    - Boekwerk Alcoholvrije Dranken, 02
      - Teruggaaf van accijns van alcoholvrije dranken., 1977; 574; A 9384
      - Accijns van alcoholvrije dranken; invoer van sojadranken., 1983-1984; 834; 80/9505
      - Verzoek tot teruggaaf van accijns, 1983-1984; 743; 80/6770
      - Voorwaardelijke vrijstelling van accijns voor vruchtensap en mineraalwater, aangewend als grondstof., 1984; 740; 80/6778
    - Boekwerk Bieraccijns 1963, 03
      - Zelf vervaardigen van wijn en bier, 1974-1975; 375; A 5341
      - Vermindering van bieraccijns voor bij het beslaan., 1983; 738; 80/6778
      - Verzoek tot teruggaaf van accijns, 1983-1984; 743; 80/6770
      - Afschrijving van accijns voor bij de verwerking van wort tot bier en bij het bottelen van bier optredende verliezen., 1984; 739; 80/6778
    - Boekwerk Bijzondere Voorschriften Douane en Accijnzen, 04
      - Uitvoerverbod van aardolie en aardolieproducten., 1974; 707; A 3526
    - Boekwerk Douane en Accijnzen Algemeen, 05
      - Toepassing nultarief ten aanzien van verhuur van auto's aan buitenlanders, 1972-1974; 13; A 3131
      - Herdruk van de toelichting Invoer en Uitvoer (bijlage E), 1974; 638; A 10273
      - Toepassing van post a 02 van de bij de Wet op de Omzetbelasting 1968 behorende tabel II ten aanzien van de goederen die door een ondernemer worden uitgevoerd of opgeslagen in een douane-entrepot, 1974; 608; A 3123
      - Heffing van omzetbelasting en bijzondere verbruiksbelasting van personenauto's en invoer van auto's anders dan door de officiële importeurs, 1974-1975; 366; A 5191
      - Overgang van de administratieve rechtspraak inzake omzetbelasting van de Tariefcommissie naar gerechtshoven, 1975; 420; A 5356
      - Teruggaaf van accijns wegens teloorgaan van goederen., 1976; 443; A 5422
      - Heffing van omzetbelasting en accijns voor goederen welke voor een andere lidstaat zijn bestemd, 1978; 500; A 8565
      - Maatregelen ter bestrijding van de accijnsfraude met gasolie en lichte stookolie., 1978; 567; A 8719
      - Belastingheffing ten aanzien van de invoer en de verwerking van afval en verontreinigde ladingrestanten van minerale oliën., 1979-1982; 727; 80/4538; pak
      - Geldigheidsduur document Benelux 40., 1980-1981; 701; 80/2174; 80/2943
      - Leveringen van goederen aan onderdelen van vreemde strijdkrachten welke in NAVO-verband hier te lande zijn gelegerd (5e herdruk), 1982; 781; 80/6784